臺灣臺南地方法院民事裁定
110年度司繼字第1979號
聲  請  人  林ＯＯ    住○○市○○區○○路000巷0號0樓之0關  係  
人  游淑惠律師
上列聲請人聲請對被繼承人劉ＯＯ選任遺產管理人事件，本院裁定
如下：
    主  文
選任游淑惠律師（律師證書字號：北錄字第5449號）為被繼承人
劉ＯＯ(男、民國00年0月00日生、身分證統一編號：Z000000000號
，生前最後住所：臺南市○○區○○000號，民國106年11月3日死亡
）之遺產管理人。
准對被繼承人劉ＯＯ之大陸地區以外繼承人為承認繼承之公示催
告。
被繼承人劉ＯＯ之大陸地區以外繼承人，應自前項公示催告最後
登載新聞紙之日起，壹年貳月內承認繼承，上述期限屆滿，無繼
承人承認繼承時，被繼承人劉ＯＯ之遺產，於清償債權並交付遺
贈物後，如有賸餘即歸屬國庫。
聲請程序費用由被繼承人劉ＯＯ之遺產負擔。 
    理  由
一、按繼承開始時，繼承人之有無不明者，由親屬會議於一個月
    內選定遺產管理人，並將繼承開始及選定遺產管理人之事由
    ，向法院報明；無親屬會議或親屬會議未於前條所定期限內
    選定遺產管理人者，利害關係人或檢察官，得聲請法院選任
    遺產管理人，並由法院依前項規定為公示催告；公示催告期
    限屆滿，無繼承人承認繼承時，其遺產於清償債權，並交付
    遺贈物後，如有剩餘，歸屬國庫，民法第1177條、第1178條
    第2項、第1185條分別定有明文。
二、聲請意旨略以：聲請人已起訴請求確認委任關係不存在等事
    件，經橋頭地方法院110年度補字第198號案件審理中。然被
    繼承人劉ＯＯ於106年11月3日死亡，其繼承人均拋棄繼承權，
    且被繼承人之親屬會議並未於1 個月內選定遺產管理人，為
    續行訴訟，爰聲請選任被繼承人之遺產管理人等語。 
三、經查，聲請人主張之上開事實，業據其提出戶籍謄本、繼承
    系統表、本院拋棄繼承公告及橋頭地方法院補正通知函等為
    證，堪信為真實；復查被繼承人劉忠賢之繼承人均已拋棄繼
    承權，業據本院依職權調閱106年度司繼字第3240號拋棄繼
    承卷宗核閱無誤，又未準用民法第1177條規定選定遺產管理
    人，而聲請人以利害關係人聲請選定被繼承人之遺產管理人
    ，核與上開規定並無不合，應予准許。
四、再查，關於選任游淑惠律師為被繼承人盧ＯＯ之遺產管理人部
    份，本院以110年7月15日南院武家秀110年度司繼字第1979
    號函詢游淑惠律師擔任本件遺產管理人之意願，游淑惠律師
    於110年7月26日回覆本院願意擔任被繼承人劉ＯＯ之遺產管理
    人且與被繼承人間無親屬或利害關係，有民事陳報狀在卷足
    徵。經本院審酌認游淑惠律師具有法律專業知識及能力，且
    與被繼承人劉ＯＯ所遺遺產間無利害關係，若由其擔任本事件
    之遺產管理人，定能秉持其專業倫理擔當此具公益性質之職
    務，並順利達成管理保存及清算遺產之任務。執此，本院認
    為由游淑惠律師擔任被繼承人劉ＯＯ之遺產管理人，應屬妥適
    ，爰裁定如主文。
五、依家事事件法第127條第4項之規定，裁定如主文。
中　　華　　民　　國　　110 　年　　8 　　月　　10　　日
             家事法庭       司法事務官　田修豪
以上正本係照原本作成。
如對本裁定抗告，須於裁定送達後10日內向本院提出抗告狀，並
應繳納抗告費新臺幣1,000元整。
中　　華　　民　　國　　110 　年　　8 　　月　　10　　日
                                書記官　林書婷